# 请教陈版主，先开增值税专用发票，怎么做分录

提问人：张好人捣蛋 时间：2020-06-07 16:19:00
各位版主，您好！
1.企业是租赁软件的，客户要求企业先开所有的增值税专用发票，企业分期确认收入的时点是取得安装完成的签收单之后，请问这样做会计分录对吗？谢谢您~
（先开票-集中，后按合同确认收入，如服务期 6 个月， 1000 元/月）（税率 6 ％）
开票期（集中开票会计分录）
DR 1122.02.01应收账款-合同（应收客户）-地区-客户XX(含税) 6,000.00 CR 1122.02.01应收账款-合同（应收客户）-地区-客户XX(含税) 6,000.00 CR 应交税费-应交增值税 销项税额-待确认 -339.62
CR 应交税费-应交增值税 销项税额 339.62
第 1 个月按合同确认收入（冲减多确认的开票收入）
DR 1122.02.01应收账款-合同（应收客户）-地区-客户XX(含税) 含税 1,000.00 CR 应交税费-应交增值税 销项税额-待确认 56.60
CR 主营业务收入-服务收入 943.40
第 2 个月按合同确认收入（冲减多确认的开票收入）
DR 1122.02.01应收账款-合同（应收客户）-地区-客户XX(含税) 含税 1,000.00 CR 应交税费-应交增值税 销项税额-待确认 56.60
CR 主营业务收入-服务收入 943.40
第 3 个月按合同确认收入（冲减多确认的开票收入）
DR 1122.02.01应收账款-合同（应收客户）-地区-客户XX(含税) 含税 1,000.00 CR 应交税费-应交增值税 销项税额-待确认 56.60
CR 主营业务收入-服务收入 943.40
第 4 个月按合同确认收入（冲减多确认的开票收入）
DR 1122.02.01应收账款-合同（应收客户）-地区-客户XX(含税) 含税 1,000.00 CR 应交税费-应交增值税 销项税额-待确认 56.60
CR 主营业务收入-服务收入 943.40
第 5 个月按合同确认收入（冲减多确认的开票收入）
DR 1122.02.01应收账款-合同（应收客户）-地区-客户XX(含税) 含税 1,000.00 CR 应交税费-应交增值税 销项税额-待确认 56.60
CR 主营业务收入-服务收入 943.40
第 6 个月按合同确认收入（冲减多确认的开票收入）
DR 1122.02.01应收账款-合同（应收客户）-地区-客户XX(含税) 含税 1,000.00 CR 应交税费-应交增值税 销项税额-待确认 56.60
CR 主营业务收入-服务收入 943.40
收款
DR 银行存款 6,000.00
CR 1122.02.02应收账款-开票（服务费）-地区-客户XX(含税) 6,000.00

回答人：chenyiwei
这种做法基本可以。期末“应交税费-应交增值税（销项税额-待确认）”应列报为其他流动资产。